【裁判字號】    89,訴,94
【裁判日期】    890310
【裁判案由】    毒品危害防制條例
【裁判全文】
臺灣板橋地方法院刑事判決                            八十九年度訴字第九四號
    公  訴  人  臺灣板橋地方法院檢察署檢察官
    被      告  丙○○
    指定辯護人  甲○
右列被告因毒品危害防制條例案件，經檢察官提起公訴（八十八年度偵字第一七六三
七號），甲○判決如左：
    主  文
丙○○無罪。
    理  由
一、公訴意旨略以：被告丙○○（施用安非他命部份另由檢察官偵查中）意圖營利，
    先以行動電話聯絡之方式，於八十八年七月二日二十時許，在台北縣三重市○○
    街六十二之五號三樓，以四兩共計新台幣（下同）十萬元之代價，販賣予乙○○
    分裝後再販賣予他人，以此方式牟取利益；嗣乙○○於八十八年七月七日，在上
    址為警查獲後，丙○○於八十八年七月八日十三時四十分許，在台北縣板橋市○
    ○○街五十六巷九之一號為警查獲，始偵知上情。因認被告犯有毒品危害防制條
    例第四條第二項之販賣第二級毒品罪嫌云云。
二、按犯罪事實應依證據認定之，無證據不得推定其犯罪事實，刑事訴訟法第一百五
    十四條定有明文。又認定不利於被告之事實，須依積極證據，苟積極證據不足為
    不利於被告事實之認定時，即應為有利於被告之認定，更不必有何有利之證據，
    最高法院三十年度上字第八一六號著有判例。本件公訴人認定被告丙○○涉有前
    開犯行，無非係以證人即偵查中同案被告乙○○不利於被告丙○○之證詞為其論
    據。惟訊據被告丙○○堅決否認有何非法販賣安非他命之犯行，辯稱：伊過去曾
    向偵查中同案被告乙○○提及要購槍來防身，乙○○當時有表示其有辦法弄到，
    本次乙○○遭警查獲時，警察曾問其槍枝在哪裡，乙○○即懷疑本件係伊舉發的
    ，因而懷恨在心，所以故意挾怨報復，且伊當時經警搜索時身上僅有二十元，住
    處亦未發現安非他命或其他供販賣之工具，伊確未販賣安非他命予乙○○等語。
三、經查，證人即偵查中同案被告乙○○於偵查中及甲○審理中固均證稱有於右開時
    地以十萬元向被告購買安非他命四兩半云云，惟乙○○於八十八年七月七日遭警
    查獲時，經警在其住處扣得之安非他命數量多達淨重二百四十五公克（相當於六
    、七兩重左右），並有磅秤一台、安非他命分裝袋八個等物扣案，其中安非他命
    之數量龐大，顯非僅供一般吸食之用，是乙○○供稱其向被告丙○○購買安非他
    命係要供個人吸食之用云云，尚非實在，且其先前既已有為數可觀之安非他命，
    是否仍有於右開時地再向被告購買安非他命四兩半供己吸食之必要，亦有可疑。
    又證人乙○○復證稱：本次伊向被告購買安非他命係第一次，過去並未向被告購
    買過云云，惟安非他命之交易係嚴重違法行為，若非對於出售人及其貨源有所信
    任，斷無於第一次交易即大量購買之理，而證人乙○○既係第一次向被告購買安
    非他命，二人先前亦非熟識，其如何得知被告有大量之安非他命供販賣﹖其竟以
    一通電話即向被告購買數量多達四兩半，價格為十萬元之安非他命，此亦與一般
    常情不合。況承辦之員警於查獲證人乙○○後，隨即依證人之供述前往被告位於
    台北縣板橋市○○○街五十六巷九之一號住處搜索，然並未查扣任何販賣安非他
    命之所得，亦未查獲其他足資證明被告販賣毒品之分裝袋、磅秤或多量之安非他
    命，是亦難遽以推論被告有販賣第二級毒品之情事，則被告辯稱證人即偵查中之
    同案被告乙○○係因懷疑伊舉發犯罪而故意予以誣陷云云，即非無可能，是證人
    乙○○之前開證詞，即難認與事實相符。而被告辯稱伊並無販賣安非他命之犯行
    云云，亦尚堪採信。此外，復查無其他積極證據足資認定被告確有公訴人所指販
    賣安非他命之犯行，既不能證明被告犯罪，自應為無罪判決之諭知。
據上論斷，應依刑事訴訟法第三百零一條第一項前段，判決如主文。
本案經檢察官陳明珠到庭執行職務。
中      華      民      國    八十九    年      三    月      十      日
                                臺灣板橋地方法院刑事第二庭
                                    法  官  林  春  長
右正本證明與原本無異。
如不服本判決，應於判決送達後十日內，向甲○提出上訴狀。
                                    書記官  邱  美  龍
中      華      民      國    八十九    年      三    月      十四    日


司法院資訊處製作；財團法人民間司法改革基金會備份。
